【裁判字號】    97,交聲,95
【裁判日期】    970625
【裁判案由】    聲明異議
【裁判全文】
臺灣嘉義地方法院交通事件裁定    九十七年度交聲字第九五號
原處分機關  交通部公路總局嘉義區監理所嘉義市監理站
異  議  人
即受處分人  甲○○
                    生）
                    號
上列異議人因違反道路交通管理處罰條例案件，對於交通部公路
總局嘉義區監理所嘉義市監理站中華民國九十七年三月十七日所
為之處分（原處分案號：嘉監義裁字第裁七六—Ｌ000000
00號）聲明異議，本院裁定如下：
    主    文
異議駁回。
    理    由
一、聲明異議意旨略以：異議人即受處分人甲○○於民國九十七
    年二月五日中午十二時三十七分，駕駛車牌號碼ＣＸ－二八
    三八號自用小客車行駛於嘉義縣太保市時因紅燈右轉被警查
    獲，致遭裁決以闖紅燈為由裁罰新臺幣（下同）二千七百元
    ，然該裁罰違反道路交通管理處罰條例第五十三條第二項及
    交通部張家祝次長於九十六年一月二十二日在立法院之報告
    ，上開處分顯有錯誤，為此聲明異議，應撤銷原處分云云。
二、原處分意旨以：本件異議人駕駛車牌號碼ＣＸ－二八三八號
    自用小客車，於九十七年二月五日中午十二時許，行經嘉義
    縣太保市○○路舊埤時，因駕車行經有燈光號誌管制之交岔
    路口闖紅燈，經嘉義縣警察局水上分局新埤派出所警員製單
    舉發，而依道路交通管理處罰條例第五十三條第一項及第六
    十三條第一項第三款規定，裁處異議人罰鍰二千七百元，並
    記違規點數三點。
三、按汽車駕駛人，行經有燈光號誌管制之交岔路口闖紅燈者，
    處一千八百元以上五千四百元以下罰鍰。又汽車駕駛人有第
    五十三條之情形者，除依原條款處罰鍰外，並予記違規點數
    三點。道路交通管理處罰條例第五十三條第一項、第六十三
    條第一項第三款分別定有明文。
四、經查，異議人於上開時間，駕駛該自用小客車，行經嘉義縣
    太保市○○路舊埤之情，業據異議人坦承不諱，且有嘉義縣
    警察局舉發違反道路交通管理事件通知單及裁決書各一份在
    卷可稽，堪認屬實。而異議人亦不否認於上開時地，其行向
    之交岔路口燈號為紅燈時，仍駕車通過路口之情，惟辯稱：
    伊係道路交通管理處罰條例第五十三條第二項規定之紅燈右
    轉，並非同條第一項之闖紅燈，而依報載交通部次長張家祝
    表示未來紅燈原則上開放皆可右轉，故紅燈右轉不應處罰云
    云。然查，本件係經警於上開時地執行交通稽查勤務時，異
    議人駕駛上開自用小客車，行駛嘉四十九線由太保往南新方
    向（該路段微右彎）至嘉五十六線路口，當行車管制號誌顯
    示紅燈時，警員發現異議人之違規闖紅燈行為，警員即當場
    鳴笛攔停舉發之情，有嘉義縣警察局水上分局九十七年三月
    五日嘉水警五字第○九七○○八一○五九號函在卷可稽，並
    有該處之地圖附本院卷可查，堪認異議人當時行駛之路線應
    係稍微右彎之道路，並非異議人所稱之右轉，故異議人於其
    行向之交岔路口燈號為紅燈時，仍駕車通過路口，應係道路
    交通管理處罰條例第五十三條第一項規定之闖紅燈行為無誤
    ，而非同條第二項規定之紅燈右轉甚明。
五、綜上，異議人於當時確有因駕車行經有燈光號誌管制之交岔
    路口闖紅燈之違規行為，已堪認定。從而，原處分機關依道
    路交通管理處罰條例第五十三條第一項、第六十三條第一項
    第三款及違反道路交通管理事件統一裁罰基準表等規定，裁
    處異議人罰鍰二千七百元，並記違規點數三點，尚無違誤。
    異議人猶執前詞指摘原處分不當，為無理由，自應將其異議
    駁回。
據上論斷，應依道路交通案件處理辦法第十九條，裁定如主文。
中    華    民    國  九十七  年    六    月  二十五  日
                  交通法庭法  官  吳  育  霖
上列正本證明與原本無異。
如不服本裁定，應於裁定送達後5日內向本院提出抗告狀（應附
繕本）。
中    華    民    國  九十七  年    六    月  二十五  日
                          書記官  林  美  芳


司法院資訊處製作；財團法人民間司法改革基金會備份。
